最高法院刑事裁定　　　　　　　　　　　　　　　　八十八年度台抗字第一四五號
　　抗　告　人　乙○○
　　　　　　　　甲○○
右抗告人等因違反懲治走私條例案件，不服台灣高等法院中華民國八十八年二月五日
駁回聲請再審之裁定（八十八年度聲再字第六五號），提起抗告，本院裁定如左：
    主  文
抗告駁回。
    理  由
按刑事訴訟法第四百二十條第一項第六款所稱發現確實之新證據，係指該項證據，事
實審法院於判決前即已存在，而未經發現，不及調查斟酌，至其後始行發現，且可認
為確實足以動搖原確定判決而為受判決人有利之判決為限，始足當之，否則不得據為
聲請再審之原因。又既曰「新證據」，則僅主張事實者，自不包括在內。本件抗告人
乙○○、甲○○共同聲請再審意旨略以：原審法院八十七年度上更(一)字第五九號確定
判決，既認乙○○係以新台幣（下同）九十萬元價格向年籍不詳之「劉阿山」購買九
百箱自大陸私運進口之蒜頭欲行出售，又認「劉阿山」交付乙○○之蒜頭為九百二十
五包，二者重量及價格是否相同，未加審認；原判決既認「劉阿山」在高速公路八堵
交流道交付上開九百二十五包蒜頭，何以又認乙○○再往基隆市火車站附近碼頭與甲
○○會合，等待「劉阿山」駕駛裝載上開蒜頭之卡車抵達，再由甲○○駕車指路，共
同運往海珍公司冷凍庫保存，足見認定之事實有誤，況該批蒜頭何時於何地運抵來台
，如何私運上岸，均未查明，如向中央信託局查明係由該局合法進口之蒜頭，即足以
動搖原判決之基礎，爰依刑事訴訟法第四百二十條第一項第六款聲請再審云云。原裁
定略謂：乙○○於警訊中，業已供認「劉阿山」明白告知該批蒜頭係其友人自大陸走
私進口，伊為圖厚利，始向「劉阿山」購買，且曾會同看貨等語，顯見乙○○等明知
該批蒜頭係自大陸走私進口之物品甚明，復有財政部基隆關稅局民國八十五年三月二
十日（八五）基普驗字第二二七二號函可稽，且抗告人等迄無法供出「劉阿山」者之
年籍住址等資料，自無法傳訊查知該批大陸走私進口蒜頭係於何時自何處走私進口；
至乙○○所購買之數量與「劉阿山」交付之數量不符，僅屬「劉阿山」是否依債之本
旨履行契約問題；而原判決係認定「劉阿山」先在高速公路八堵交流道交付該批走私
蒜頭予乙○○，再至基隆市火車站附近碼頭與甲○○會合，始運送至海珍公司冷凍廠
寄放保存，聲請再審意旨顯有誤會；政府為平抑蒜頭價格，於八十四年十一、十二月
間委由中央信託局標售進口蒜頭，應與本件走私蒜頭無關，因認抗告人等之聲請再審
為無理由，乃予以駁回。經核於法尚無違誤。抗告人等之共同抗告意旨略稱：原判決
雖論處抗告人二人共同運送私運管制物品逾公告數額之走私物品罪刑（甲○○為累犯
），然該批蒜頭是否為「劉阿山」自大陸地區私運來台之走私物品，與抗告人等是否
成立上開罪刑有重大關係，故提出確實之新證據請求再審法院詳加調查，原裁定遽予
駁回，實難甘服云云。惟查原裁定已逐一說明非屬於發現確實新證據之理由，況原確
定判決於理由欄二－(二)內，引述證人吳金雄之證言，明扣押之該批蒜頭，於送入冷
凍庫時，曾有部分包裝紙破裂，漏出少許漁貨，苟係合法進口之物品，殊無以漁貨加
以偽裝之必要，顯係走私之物品無疑。其餘聲請再審與抗告意旨所述者，俱屬否認
犯罪之事實上爭辯，顯不得據為聲請再審之原因。抗告難認有理由，均應予駁回。
據上論結，應依刑事訴訟法第四百十二條，裁定如主文。
中      華      民      國    八十八    年      五      月     十四     日
                              最高法院刑事第一庭
                                  審判長法官  施  文  仁
                                        法官  陳  炳  煌
                                        法官  張  淳  淙
                                        法官  蔡  清  遊
                                        法官  洪  佳  濱
      右正本證明與原本無異
                                              書  記  官
中      華      民      國    八十八    年      五      月     十八     日
